【裁判字號】    99,交聲,19
【裁判日期】    990426
【裁判案由】    違反道路交通管理處罰條例
【裁判全文】
臺灣宜蘭地方法院交通事件裁定          99年度交聲字第19號
移
異  議  人
即受處分人  甲○○
上列異議人即受處分人因違反道路交通管理處罰條例案件，對於
臺北市交通事件裁決所於民國98年12月25日所為之處分（北市裁
申字第裁22-ZIQ023217號）聲明異議，本院裁定如下：
    主  文
異議駁回。
    理  由
一、按汽車行駛於應繳費之公路、橋樑、隧道或輪渡，不依規定
    繳費者，處汽車所有人或駕駛人新臺幣3,000元以上6,000元
    以下罰鍰，並追繳欠費。道路交通管理處罰條例第27條第1
    項定有明文。又按違反道路交通管理事件統一裁罰標準及處
    理細則第5條規定：「處理違反道路交通管理事件，有關文
    書送達之程序，依行政程序法之規定。」而依行政程序法第
    72條第1項規定：「送達於住居所、事務所、營業所或機關
    所在地不獲會晤應受送達人者，得經文書付與有辨別事理能
    力之同居人、受雇人或願代為收受而居住於同一住宅之主人
    。」
二、異議人即受處分人所有之車牌號碼0279-ZH號自用一般小客
    車，於民國98年9月11日下午4時50分許，行經頭城收費站北
    第6車道，因汽車行駛於應繳費之公路不依規定繳費（未申
    裝戶行駛電子收費車道），經通知補繳，繳費期限98年10月
    25日止未補繳之違規，為內政部警政署國道公路警察局第九
    警察隊以ZIQ023217號通知單舉發，原處分機關遂依道路交
    通管理處罰條例第27條第1項規定，裁處受處分人3千元之罰
    鍰在案。
三、異議意旨略以：異議人所有之車輛於98年9月11日誤闖ETC車
    道，遠東電收寄發補繳通行費及作業處理費通知單，於98年
    10月7日由異議人所居住之大廈管理員簽收，卻誤將該通知
    單交與同大樓之他住戶收受，導致未能補繳，為此聲明異議
    等語。經查，本件受處分人即異議人所有之車牌號碼0279-Z
    H號自用一般小客車，於上開時地，未申裝使用E通機而行駛
    頭城收費站之ETC車道等情，業經受處分人自承在卷，而受
    處分人雖辯稱因大廈管理員誤將通知單轉交其他住戶導致無
    法補繳云云，然查，本件補繳通行費及作業處理費通知單，
    業於98年10月7日送達於受處分人位於宜蘭縣羅東鎮○○路5
    57號10樓之3之住處，且經其受雇人即該大樓管理員代收在
    案，此有遠通電收股份有限公司99年2月23日總發字第09900
    183號函所附上開補繳通知單送達證書存卷可查，故依上揭
    條文所示，該補繳通知單既已送達於受處分人之住所並經受
    雇人代收無誤，業已生送達之效力，受處分人以管理員誤送
    他住戶為由為辯，尚無可採。
五、綜上所述，受處分人所有之上開車輛未裝設電子收費裝置，
    卻於上開時間，通過電子收費之車道，經通知補繳仍未於補
    繳通知單所列之繳款期限前補繳費用，則受處分人所有汽車
    行駛於應繳費公路不依規定繳費之違規事實已堪認定。從而
    移送機關依上開違規事實，依道路交通管理處罰條例第27條
    第1項，裁處罰鍰3,000元，並無不當，受處分人之異議為無
    理由，應予駁回。
據上論斷，應依道路交通案件處理辦法第19條，裁定如主文。
中    華    民    國    99    年    4     月    26    日
                  交通法庭法  官  鄭貽馨
以上正本證明與原本無異。
如不服本裁定，應於裁定送達後5日內，向本院提出抗告狀。（
應附繕本）
                          書記官  高雪琴
中    華    民    國    99    年    4     月    26    日

司法院資訊處製作；財團法人民間司法改革基金會備份。
